fr: Finition / traitement du filetage: Anti-mèche; Collé; Traitement ignifuge; Glacé; Faible peluchage; Lubrifié; Mercerisé; Finition silicone; Traitement résistant aux UV; Non fini/standard; Traitement déperlant; Ciré; Autre
nb: Overflatebehandling/finish for tråd: Anti-veke; Limt; Flammehemmende behandling; Glasert; Lite loing; Smurt; Mercerisert; Silikonbehandling; UV-bestandig behandling; Ubehandlet/standard; Vannavstøtende behandling; Vokset; Annet
de: Fadenveredelung/-behandlung: Anti-Wick; Gebondet; Flammhemmende Behandlung; Glasiert; Fusselarm; Gleitbeschichtet; Merzerisiert; Silikon-Finish; UV-beständige Behandlung; Unbehandelt/Standard; Wasserabweisende Behandlung; Gewachst; Sonstige
zh-CN: 线材表面处理: 防虹吸; 粘合; 阻燃处理; 上光; 低落绒; 润滑; 丝光处理; 硅胶饰面; 抗紫外线处理; 未处理/标准; 拒水处理; 打蜡; 其他
ko: 스레드 마감/처리: 위킹 방지; 본딩; 난연 처리; 글레이징 처리; 보푸라기 방지; 윤활 처리; 머서라이즈 가공; 실리콘 마감; 자외선 차단 처리; 마감 처리 안 됨/표준; 발수 처리; 왁스 코팅; 기타
en: Thread finish / treatment: Anti-wick; Bonded; Flame-retardant treatment; Glazed; Low-lint; Lubricated; Mercerized; Silicone finish; UV-resistant treatment; Unfinished/standard; Water-repellent treatment; Waxed; Other
ru: Отделка/обработка нити: Антифитильная пропитка; Бондированная; Огнезащитная обработка; Глазированная; С низким ворсообразованием; Смазанная; Мерсеризованная; Силиконовая отделка; УФ-устойчивая обработка; Без отделки/стандартная; Водоотталкивающая обработка; Вощеная; Другое
sk-SK: Povrchová úprava/ošetrenie závitu: Proti vzlínaniu; Pojená; Úprava proti horeniu; Glazovaná; S nízkou tvorbou žmolkov; Lubrikovaná; Mercerizovaná; Silikónová úprava; Úprava odolná proti UV žiareniu; Neupravená/štandardná; Vodoodpudivá úprava; Voskovaná; Iné
sl-SI: Obdelava sukanca: Proti vpijanju; Lepljena; Ognjevarno obdelano; Glazirana; Z malo kosmičev; Namazano; Mercerizirana; Silikonski premaz; Obdelano za odpornost proti UV-žarkom; Neobdelana/standardna; Vodoodbojno obdelano; Voskana; Drugo
th: การตกแต่ง/การทรีตเมนต์เส้นด้าย: เคลือบกันน้ำ; เส้นใยประสาน; เคลือบกันไฟ; เคลือบเงา; ขุยน้อย; หล่อลื่น; เมอร์เซอไรซ์; เคลือบซิลิโคน; เคลือบกันรังสียูวี; ไม่ผ่านการตกแต่ง/มาตรฐาน; เคลือบสะท้อนน้ำ; เคลือบแว็กซ์; อื่นๆ
lt-LT: Siūlų apdaila / apdorojimas: Vandenį atstumiantis („Anti-wick“); Klijuotas; Apdorotas ugniai atsparia medžiaga; Glazūruotas; Mažai pūkuotas; Suteptas; Merserizuotas; Silikoninė apdaila; Atsparus UV spinduliams apdorojimas; Neapdorotas / standartinis; Vandenį atstumiantis apdorojimas; Vaškuotas; Kita
es: Acabado o tratamiento de la rosca: Anticapilaridad; Bondeado; Tratamiento ignífugo; Glaseado; Baja pelusa; Lubricado; Mercerizado; Acabado de silicona; Tratamiento resistente a los rayos UV; Sin acabado/estándar; Tratamiento repelente al agua; Encerado; Otro
bg-BG: Финиш / обработка на резбата: Водоотблъскващ; Свързан; Огнезащитна обработка; Гланциран; С малко мъх; Смазан; Мерсеризиран; Силиконов финиш; Устойчива на UV лъчи обработка; Необработен/стандартен; Водоотблъскваща обработка; Восъчен; Друго
pt-PT: Acabamento/tratamento da rosca: Anti-infiltração; Unido; Tratamento retardador de chamas; Envernizado; Baixo fiapo; Lubrificado; Mercerizado; Acabamento de silicone; Tratamento resistente aos UV; Sem acabamento/padrão; Tratamento repelente de água; Encerado; Outro
hu: Cérna felülete / kezelése: Nedvességgátló; Ragasztott; Lánggátló kezelés; Fényesített; Szöszmentes; Kent; Mercerizált; Szilikonos bevonat; UV-álló kezelés; Kezeletlen/szabványos; Vízlepergető kezelés; Viaszolt; Egyéb
cs: Povrchová úprava / ošetření nitě: Ošetření proti vzlínání; Lepená; Úprava zpomalující hoření; Glazovaná; S nízkou mírou pouštění vláken; Lubrikovaná; Mercerovaná; Silikonová úprava; Úprava odolná vůči UV záření; Bez povrchové úpravy / standardní; Vodoodpudivá úprava; Voskovaná; Ostatní
ro-RO: Finisaj/tratament al aței: Anti-absorbție; Lipit; Tratament ignifug; Cerat; Cu scame reduse; Lubrifiat; Mercerizat; Finisaj cu silicon; Tratament rezistent la UV; Nefinisat/standard; Tratament impermeabil; Cerat; Altele
sv: Ytbehandling av tråd: Kapillärbrytande; Bunden; Flamskyddsbehandling; Glaserad; Lågluddande; Smord; Merceriserad; Silikonfinish; UV-beständig behandling; Obehandlad/standard; Vattenavvisande behandling; Vaxad; Annat
zh-TW: 線材表面處理/加工: 防虹吸處理; 黏合處理; 阻燃處理; 上光處理; 低棉絮; 潤滑處理; 絲光處理; 矽膠處理; 抗 UV 處理; 未加工/標準; 防潑水處理; 上蠟處理; 其他
it: Finitura/trattamento del filo: Anti-wicking; Ritorto a incollaggio; Trattamento ignifugo; Glacé; A basso rilascio di pelucchi; Lubrificato; Mercerizzato; Finitura in silicone; Trattamento resistente ai raggi UV; Non rifinito/Standard; Trattamento idrorepellente; Cerato; Altro
el: Φινίρισμα/επεξεργασία σπειρώματος: Anti-wick; Συγκολλημένο; Επεξεργασία επιβράδυνσης φλόγας; Γυαλισμένο; Χαμηλού χνουδιού; Λιπασμένο; Μερσεριζέ; Φινίρισμα σιλικόνης; Επεξεργασία αντοχής στην υπεριώδη ακτινοβολία (UV); Χωρίς φινίρισμα/τυπικό; Υδατοαπωθητική επεξεργασία; Κερωμένο; Άλλο
pl: Wykończenie/obróbka nici: Antykapilarne; Spajane; Wykończenie trudnopalne; Nabłyszczane; Niskopylące; Smarowane; Merceryzowane; Wykończenie silikonowe; Wykończenie odporne na promieniowanie UV; Niewykończone/standardowe; Wykończenie hydrofobowe; Woskowane; Inne
hr-HR: Završna obrada / obrada konca: Protiv upijanja; Lijepljeno; Obrada za otpornost na vatru; Glazirano; Slabo vlaknanje; Podmazano; Mercerizirano; Silikonska završna obrada; Obrada za otpornost na UV zračenje; Neobrađeno/standardno; Obrada za vodoodbojnost; Navošteno; Ostalo
nl: Draadafwerking/-behandeling: Anti-wick; Gebonden; Brandvertragende behandeling; Glacé; Pluisarm; Gesmeerd; Gemerceriseerd; Siliconenafwerking; Uv-bestendige behandeling; Onbehandeld/standaard; Waterafstotende behandeling; Gewaxt; Overige
vi: Hoàn thiện/xử lý ren: Chống thấm ngược; Tráng keo; Xử lý chống cháy; Phủ bóng; Ít xơ; Bôi trơn; Mercerized (làm bóng mịn); Phủ silicon; Xử lý chống tia UV; Chưa hoàn thiện/tiêu chuẩn; Xử lý trượt nước; Phủ sáp; Khác
ja: スレッド仕上げ／処理: 防湿処理; 樹脂加工; 防炎加工; グレース加工; ローリント; 潤滑加工; シルケット加工; シリコン加工; UVカット加工; 未加工/標準; 撥水加工; ワックス加工; その他
da: Trådfinish eller -behandling: Anti-wick; Bonded; Brandhæmmende behandling; Glaseret; Fnugfri; Smurt; Merceriseret; Silikonefinish; UV-bestandig behandling; Ubehandlet/standard; Vandafvisende behandling; Vokset; Andet
tr: İplik yüzey işlemi: Fitillenme önleyici; Bondeli; Alev geciktirici işlem; Cilalı; Düşük tüylenme; Yağlanmış; Merserize; Silikon kaplama; UV'ye dayanıklı işlem; İşlemsiz/standart; Su itici işlem; Mumlu; Diğer
pt-BR: Acabamento/tratamento dos cabos: Antiumidade; Bonderizada; Tratamento antichamas; Glacê; Baixo desprendimento de fiapos; Lubrificada; Mercerizada; Acabamento de silicone; Tratamento resistente a UV; Sem acabamento/padrão; Tratamento hidrorrepelente; Encerada; Outros
fi: Langan viimeistely/käsittely: Vettä imemätön; Liimattu; Palonestokäsittely; Lasitettu; Vähän nukkaava; Liukastettu; Merseroitu; Silikoniviimeistely; UV-suojakäsittely; Viimeistelemätön/vakio; Vettähylkivä käsittely; Vahattu; Muu